臺灣板橋地方法院刑事判決　　　　　　　99年度易字第3650號
公　訴　人　臺灣板橋地方法院檢察署檢察官
被　　　告　鄒伯駒
上列被告因竊盜案件，經檢察官提起公訴（99年度偵字第30996
號），嗣因被告於本院準備程序中就被訴事實為有罪之陳述，本
院告知被告簡式審判程序之旨，並聽取當事人之意見後，由本院
裁定依簡式審判程序進行，判決如下：
    主  文
鄒伯駒攜帶兇器竊盜，累犯，處有期徒刑伍月，如易科罰金，以
新臺幣壹仟元折算壹日。
    事  實
一、鄒伯駒前於民國93年間，因違反職役職責案件，經國防部北
    部軍事法院以93年度信審字第238 號判決有期徒刑8 月，緩
    刑2 年確定，嗣經同法院以95年度撤緩字第15號裁定撤銷緩
    刑確定，而於97年4 月27日縮短刑期執行完畢。詎猶不知悔
    改，其因其所有之車牌號碼FDN-949 號重機車車牌已遺失，
    業經報警處理仍未尋獲，且因其工作之需而急欲使用該機車
    ，卻無資力繳清罰單以重新請領車牌，竟意圖為自己不法之
    所有，於99年3 月下旬（起訴書略載為3 月底），在臺北縣
    三重市（現改制為新北市三重區，下同）忠孝橋機車道旁，
    持其所有之客觀上足以對人之身體、安全構成威脅，可供兇
    器使用之扳手1 支，擅將連金煌所有車牌號碼MCI-497 號機
    車之車牌拆卸下，竊取得手後，懸掛在自己所有之前揭FDN-
    949 號重機車上使用。嗣於99年11月18日17時50分許，在三
    重市○○○路24之6 號前，為警查獲，並起獲遭竊之MCI-49
    7 號機車車牌1 面（業據連金煌領回），始查悉上情。
二、案經連金煌訴由臺北市政府警察局士林分局移送臺灣板橋地
    方法院檢察署檢察官偵查起訴。
    理  由
一、查本件被告鄒伯駒所犯並非死刑、無期徒刑、最輕本刑為三
    年以上有期徒刑之罪或高等法院管轄第一審案件，而其於準
    備程序進行中，被告先就被訴事實為有罪之陳述，經法官告
    知簡式審判程序之旨，並聽取公訴人及被告之意見後，本院
    認適宜改依簡式審判程序進行，爰依刑事訴訟法第273 條之
    1 第1 項、第284 條之1 規定，由本院裁定進行簡式審判程
    序，合先敘明。
二、上揭事實，業據被告於警詢、偵查及審理時坦承不諱，核與
    被害人連金煌於警詢時指訴之失竊情節相合，並有贓物認領
    保管單、失車－案件基本資料詳細畫面報表、臺北市政府警
    察局車輛尋獲電腦輸入單各1 紙在卷可稽。被告之任意性自
    白核與事實相符，足堪採信。本案事證明確，被告犯行堪以
    認定。
三、按刑法第321 條第1 項第3 款所謂「兇器」，其種類並無限
    制，凡客觀上足對人之生命、身體、安全構成威脅，具有危
    險性之器具皆屬之，此有最高法院79年台上字第5253號判例
    意旨可資參照。查本案被告持以行竊之扳手，雖未扣案，惟
    依被告所供稱：該扳手係伊買機車時所附贈之隨身工具包內
    之工具，應屬鐵的材質，重量約30、40公克等語（見本院卷
    23頁），且觀諸被告當庭所繪製之上揭扳手平面圖（見本院
    第24頁）可知，該扳手約10公分長。衡諸一般生活經驗，該
    工具應屬堅硬金屬材質，且有把手可供握取操作，始可能拆
    卸有螺絲緊鎖之車牌，則倘若持以揮擊，衡情仍足以危害人
    之身體、安全，具客觀上之危險性，自屬兇器無疑。是核被
    告所為，係犯刑法第321 條第1 項第3 款之攜帶兇器竊盜罪
    。又被告有如上揭事實欄所述之罪刑宣告及執行紀錄，有臺
    灣高等法院被告前案紀錄表1 份在卷可參，其於有期徒刑執
    行完畢5 年內，故意再犯本件有期徒刑以上之罪，為累犯，
    應加重其刑。惟參酌被告所竊之車牌價值非高，已經被害人
    領回，且被害人陳稱：該車牌失竊後並未接獲警方通知該車
    號有何涉及其他刑事案件等語（見偵查卷第14頁），足見被
    告竊取上開車牌並非供其為不法之用途；復酌以被告所有之
    FDN- 949號重機車車牌係於98年11月30日遺失，經報警處理
    仍未尋獲乙節，有失車－案件基本資料詳細畫面報表1 紙在
    卷可憑（見偵查卷第30頁），故被告陳稱其係因車牌遺失，
    又因工作需要使用機車，惟沒錢繳清罰單以重新補辦車牌，
    因而偷車牌等情，尚非無據，係屬可能，其犯罪之情狀顯可
    憫恕；再參酌被告執行完畢出監後，仍積極靠己力工作，此
    有被告提出之在職證明、承攬契約書各1 紙存卷可參，其僅
    因一時貪圖方便失慮方為本件犯行等情狀，若處被告最低刑
    度，顯有情輕法重之憾，本院因認應依刑法第59條之規定，
    酌減其刑度，並依法先加後減之。爰審酌被告犯罪之動機、
    目的、手段、所生危害、所得利益、其品行智識程度、生活
    狀況、及犯罪後坦承犯行態度良好等一切情狀，量處如主文
    所示之刑，並諭知易科罰金之折算標準，以資懲儆。至於未
    扣案之扳手1 支，雖為被告所有並供其實施本件犯行所用之
    物，惟被告供稱：上開物品因放在機車置物籃內，連同雨衣
    被人拿走了等語（見偵查卷第11頁），是以，並無證據證明
    該扳手尚未滅失，且該扳手並非違禁物或依法應沒收之物，
    爰不併予宣告沒收。
據上論斷，應依刑事訴訟法第273 條之1 第1 項、第299 條第1
項前段，刑法第321 條第1 項第3 款、第47條第1 項、第59條、
第41條第1項前段，判決如主文。
本案經檢察官劉文瀚到庭執行職務。
中    華    民    國   100    年    2     月    11    日
                       刑事第十三庭法  官  林淑婷
上列正本證明與原本無異。
如不服本判決，應於送達後十日內，向本院提出上訴書狀，並應
敘述具體理由；其未敘述上訴理由者，應於上訴期間屆滿後二十
日內向本院補提理由書（均須按他造當事人之人數附繕本）「切
勿逕送上級法院」。
                                   書記官  梁宜庭
中    華    民    國   100    年    2     月    11    日
附錄本案論罪科刑法條全文：
刑法第321條第1項第3款
犯竊盜罪而有左列情形之一者，處6 月以上、5 年以下有期徒刑
：
三、攜帶兇器而犯之者。